臺灣高雄地方法院刑事判決　　　　　　　　　　　　九十三年度訴字第二五九號
　　公　訴　人　臺灣高雄地方法院檢察署檢察官
　　被　　　告　乙○○
被告因違反毒品危害防制條例案件，經檢察官提起公訴（九十三年度毒偵緝字第三九
一號、九十三年度毒偵字第三七○六號），暨聲請併案審理（九十三年度毒偵字第二
九六八號、九十三年度毒偵字第三九九四號、九十三年度毒偵字第三六四五號及九十
三年度毒偵字第五四六九號），被告就被訴事實為有罪之陳述，並聽取當事人之意見
後，本院合議庭裁定改依簡式審判程序由受命法官獨任進行審判程序，並判決如左：
    主  文
乙○○連續施用第一級毒品，處有期徒刑捌月，扣案之第一級毒品海洛因貳包（驗後
合計淨重零點捌伍公克，空包裝合計重零點參肆公克），沒收銷燬之。又連續施用第
二級毒品，處有期徒刑肆月。應執行有期徒刑拾月，扣案之第一級毒品海洛因貳包（
驗後合計淨重零點捌伍公克，空包裝合計重零點參肆公克），沒收銷燬之。
    事  實
一、乙○○前於民國八十九年八月間，因施用毒品案件，經本院裁定送觀察、勒戒後
    ，復經本院以八十九年毒聲字第六七六五號裁定令入戒治處所施以強制戒治，並
    於九十二年一月二十九日強制戒治期滿釋放，由臺灣高雄地方法院檢察署檢察官
    於九十三年九月二十日，以九十三年度戒毒偵字第一○○○號不起訴處分確定。
    詎乙○○明知海洛因、安非他命業經公告分別列為毒品危害防制條例第二條第二
    項第一款、第二款之第一級、第二級毒品，不得非法持有、施用，竟猶不知戒絕
    悔改，於前開施用毒品戒治期滿釋放後，五年內復基於施用第一級毒品海洛因及
    第二級毒品安非他命之概括犯意，連續自九十三年四月十四日起，至九十三年七
    月九日止，分別在高雄市鼓山區○○○路一五二六號九達遊戲場廁所、或友人家
    等不詳處所，以將第一級毒品海洛因摻入香煙內施用第一級毒品海洛因多次，並
    以吸食器施用第二級毒品安非他命多次，約二、三天施用一次，嗣為警分別於：
    （一）九十三年四月十四日十一時五十分許，在高雄市○○區○○路一一九號前
    查獲；（二）同年月十六日十二時十五分許，在高雄市○○區○○路口與福德路
    口，因騎乘失竊贓車（另行起訴）遭警方查獲；（三）同年七月三日，在高雄市
    鼓山區○○○路一五二六號九達遊戲場臨檢查獲；（四）同年月七日二十時二十
    分許，在高雄市○○區○○路與建榮路口查獲，並扣得其持有第一級毒品海洛因
    一包（驗後淨重零點五一公克，空包裝重零點一七公克）；（五）同年月九日十
    九時十分許，在高雄市○○區○○路與重平路口，由李中治騎乘車牌號碼為ＹＸ
    Ｕ－二三一號車搭載而查獲，並扣得其持有香煙空盒內藏有之第一級毒品海洛因
    一包（驗後淨重零點三四公克，空包裝重零點一七公克）；（六）同年八月十一
    日二十三時三十分許，在高雄市○○區○○路一○三九號「北高雄保齡球館」前
    與林正賢藏蹲於騎樓而查獲，復均經其同意分別採集尿液送驗，始悉上情。
二、案經高雄市政府警察局左營分局、鼓山分局、苓雅分局及刑事警察大隊分別報請
    臺灣高雄地方法院檢察署檢察官偵查起訴及併案審理。
    理  由
壹、程序方面：
一、按除被告所犯為死刑、無期徒刑、最輕本刑為三年以上有期徒刑之罪或高等法院
    管轄第一審案件者外，於法院行準備程序進行中，被告先就被訴事實為有罪之陳
    述時，審判長得告知被告簡式審判程序之旨，並聽取當事人、代理人、辯護人及
    輔佐人之意見後，裁定進行簡式審判程序；且受命法官行準備程序，與法院或審
    判長有同一之權限；又簡式審判程序之證據調查，不受刑事訴訟法第一百五十九
    條第一項、第一百六十一條之二、第一百六十一條之三、第一百六十三條之二及
    第一百六十四條至第一百七十條規定之限制，刑事訴訟法第二百七十三條之一第
    一項、第二百七十九條第二項前段、第二百七十三條之二分別定有明文。
二、查本件被告乙○○所犯為死刑、無期徒刑、最輕本刑為三年以上有期徒刑以外之
    罪，且非高等法院管轄第一審之案件，其於準備程序中就前揭被訴事實為有罪之
    陳述，經法官告知簡式審判程序之旨，並聽取公訴人及被告之意見後，本院認無
    不得或不宜改依簡式審判程序進行之處，爰依前揭規定，經本院合議庭裁定由受
    命法官獨任進行簡式審判程序，核先敘明。
貳、實體方面
一、右揭事實，業據被告乙○○於本院審理時，均坦承不諱，且查：
（一）被告於九十三年四月十四日、同年月十六日、同年七月三日、同年月七日、同
      年月九日及同年八月十一日，分別為警採集尿液並經送驗結果，均有呈嗎啡及
      甲基安非他命陽性反應之事實；分別有高雄市立凱旋醫院九十三年五月之煙毒
      尿液檢驗成績書（嫌疑人尿液對照表，尿液編號Ｃ○三九號）、該院九十三年
      五月三日高市凱醫檢字第○一八○五號煙毒尿液檢驗成績書（嫌疑人尿液對照
      表，尿液編號Ｆ九三二一六號）、該院九十三年七月十二日高市凱醫檢字第○
      二○○一號煙毒尿液檢驗成績書（嫌疑人尿液對照表，尿液編號Ｅ一七三號）
      、該院九十三年七月十九日高市凱醫檢字第○二○一七號煙毒尿液檢驗成績書
      （嫌疑人尿液對照表，尿液編號Ｅ一七八號）、該院九十三年七月十九日高市
      凱醫檢字第○二○二○號煙毒尿液檢驗成績書（嫌疑人尿液對照表，尿液編號
      Ｌ專－九三三七四號）、及該院九十三年八月二十七日編號00000000
      號濫用藥物尿液檢驗報告（嫌疑人尿液對照表，尿液編號Ｅ二一六號）在卷可
      稽，而於九十三年七月七日及同年月九日分別查獲被告持有扣案之白色粉末各
      一小包，經送法務部調查局鑑定結果，確均係第一級毒品海洛因，有該局九十
      三年九月十日調科壹字第二二○○一七八八五號、九十三年八月十三日調科壹
      字第二落○一七七三九號鑑定通知書各一紙及照片各一幀在卷可佐，核均與被
      告自白相符，應堪採信，被告犯行洵堪認定。
（二）被告前於民國八十九年八月間，因施用毒品案件，經本院裁定送觀察、勒戒後
      ，復經本院以八十九年毒聲字第六七六五號裁定令入戒治處所施以強制戒治，
      並於九十二年一月二十九日強制戒治期滿釋放，由臺灣高雄地方法院檢察署檢
      察官於九十三年九月二十日，以九十三年度戒毒偵字第一○○○號不起訴處分
      確定之事實，有前開不起訴處分書及臺灣高等法院被告全國前案紀錄表各一紙
      在卷可稽，其於執行強制戒治完畢釋放後，五年內再犯毒品危害防制條例第十
      條第一項、第二項之施用第一級毒品、第二級毒品犯行，所為與毒品危害防制
      條例第二十三條第二項之規定相符，依法即應予論科。
二、按海洛因及安非他命，分別係毒品危害防制條例第二條第二項第一款所稱之第一
    級毒品及同條項第二款所稱之第二級毒品，故核被告所為，係犯該條例第十條第
    一項之施用第一級毒品罪及同條第二項之施用第二級毒品罪。被告持有第一級毒
    品海洛因及第二級毒品安非他命後，進而施用，其持有之低度行為均應為施用之
    高度行為所吸收，不另論罪。被告先後多次施用第一級毒品海洛因及第二級毒品
    安非他命犯行，時間緊接，犯罪構成要件相同，顯係各基於概括犯意為之，應分
    別依連續犯之規定論以一罪，並加重其刑。又被告所犯上開二罪間，犯意各別、
    行為互殊，觸犯構成要件相異之罪名，自應分論併罰。爰審酌被告經觀察、勒戒
    及強制戒治後，尚未能戒絕毒癮，足證前開保安處分措施實難矯治其惡性，其屢
    次施用第一級毒品海洛因及第二級毒品安非他命而觸法，顯見其無悔改之意，意
    志不堅，一犯再犯，有失政府制定毒品危害防制條例之立法美意，本不宜寬貸，
    惟念其施用毒品乃自戕一己之身體健康，尚未害及他人，所生危害非大，且犯後
    坦承態度等一切情狀，分別量處如主文所示之刑，並定應執行之刑，以資懲儆。
    至扣案之第一級毒品海洛因二包（驗後淨重分別為零點五一公克、零點三四公克
    ，驗後合計淨重零點八五公克，空包裝各重零點一七公克，合計重零點三四公克
    ，因海洛因毒品附著於包裝上剝離不易，應將包裝之整體視為海洛因毒品），為
    供本件被告施用第一級毒品海洛因所用之毒品，此經被告於本院審理中供承無訛
    ，應依毒品危害防制條例第十八條第一項前段規定，不問屬於犯人與否，均沒收
    銷燬之；而送驗時所耗損之毒品既已滅失，爰不另為沒收銷燬之諭知，附此敘明
    。另九十三年四月十四日扣案之海洛因二包、新臺幣一千元、鏟海洛因用塑膠吸
    管一支及包裝海洛因用紙片一紙等物，檢察官聲請依同條例第十八條第一項前段
    規定宣告沒收，惟查，該等扣案物品，經送鑑定結果，其中紙片一紙並未呈任何
    毒品之陽性反應，有高雄醫學大學附設中和紀念醫院九十三年十月十九日管藥認
    可字第○○五號編號0000－000號檢驗報告，且被告否認為其所有及持以
    犯本罪使用，而該物又係警方於查獲現場地上拾獲，並無何證據證明該物係被告
    所有及被告持以供犯本罪所使用，而海洛因二包，及塑膠吸管一支，經送鑑定結
    果，確係第一級毒品海洛因及呈海洛因陽性反應，此有法務部調查局九十三年八
    月十一日調科壹字第二二○○一七六二七號鑑定通知書及高雄醫學大學附設中和
    紀念醫院九十三年十月十九日管藥認可字第○○五號編號0000－000號檢
    驗報告各一紙在卷可稽，但被告亦否認該等物品為其所有，且亦否認為其犯本案
    施用第一、二級毒品犯行所用之器具或毒品，而該等物品為警於查獲現場地上拾
    獲，且有與被告交談之侯凱耀在場，無其他證據足證係被告所有，或供被告犯
    本件施用毒品犯行之物，從而該等毒品與本院認定本案被告有罪之事實並無關聯
    ，並非該條所規定應予沒收銷燬之毒品，故檢察官前開沒收銷燬之聲請，並無理
    由，不應准許，而新臺幣一千元，被告亦否認其所有，且難認為犯本件施用毒品
    所用之物，自難為沒收之諭知，併此敘明。再者，九十三年八月十一日原扣案之
    針筒二支和夾鍊袋一個，業經遺失而無從送驗，有警方職務報告一紙在卷可稽，
    被告亦否認為其所有，或供被告犯本件施用毒品犯行所使用之物，且該等物品係
    警方查獲時於現場地上拾獲，並另有林正賢在場，自非專供本件被告施用毒品所
    用之器具，亦無從認定係被告所有供本件犯罪所用或供犯罪預備之物，尚難認與
    本件被告犯行有所關聯，亦不予宣告沒收，附此敘明。
三、公訴人併辦部分分別為九十三年四月十六日、同年七月三日、同年月七日、同年
    月九日及同年八月十一日，於不詳處所施用第一級毒品海洛因與第二級毒品安非
    他命，與起訴部分於九十三年四月十六日起至同年七月七日止，連續施用第一級
    毒品海洛因、第二級毒品安非他命多次之犯行，時間緊接，並有部分重合，有連
    續犯之裁判上一罪關係，自均為起訴效力所及，本院得並予審理。
據上論斷，應依刑事訴訟法第二百七十三條之一第一項、第二百九十九條第一項前段
，毒品危害防制條例第十條第一項、第二項、第十八條第一項前段，刑法第十一條、
第五十六條、第五十一條第五款，判決如主文。
本案經檢察官甲○○到庭執行職務。
中      華      民      國      九十三      年     十二     月    十    日
                                    臺灣高雄地方法院刑事第九庭
                                        法  官  陳筱蓉
右正本證明與原本無異。
如不服本判決，應於判決送達後十日內，向本院提出上訴狀。
                                        書記官   梁瑜玲
中    華    民    國      九十三      年      十二      月      十      日
附錄本案論罪科刑法條全文：
毒品危害防制條例第十條
施用第一級毒品者，處六月以上五年以下有期徒刑。
施用第二級毒品者，處三年以下有期徒刑。
